臺灣臺南地方法院刑事判決　　　　　　　　　　　　　九十三年度訴字第三三一號
　　公　訴　人　臺灣台南地方法院檢察署檢察官
　　被　　　告　己○○
　　指定辯護人　本院公設辯護人　乙○○
右列被告因準強盜案件，經檢察官提起公訴（九十三年度偵字第三三五九號），本院
判決如左：
    主  文
己○○竊盜，累犯，處有期徒刑伍月。扣案之機車鑰匙貳支沒收之；又攜帶兇器竊盜
因脫免逮捕，當場施以強暴，累犯，處有期徒刑參年拾月。扣案之機車鑰匙貳支沒收
之；應執行有期徒刑肆年，扣案之機車鑰匙貳支沒收之。
    事  實
一、己○○前曾因犯竊盜、贓物、施用第二級毒品等罪，經法院分別判處有期徒刑五
    月、有期徒刑三月、有期徒刑四月確定，自民國八十九年三月二十九日起發監執
    行，接續執行至九十年三月二十四日縮短刑期執行完畢。
二、己○○於九十二年十二月二十七日九時許，在桃園縣平鎮市○○路陸軍通訊學校
    後門路邊，見丁○○所有車號Ｘ八—七四一三號自用小客車停放該處，認為有機
    可趁，竟萌生為自己不法所有之意圖，以自有之機車鑰匙撬壞該車門鎖後（毀損
    部分未據告訴），自車內竊得皮夾一個（內有陳紹文身份證、駕照、郵局金融卡
    各一張）、電擊棒一支。
三、己○○食髓知味，旋即攜帶持前揭竊得足以攻擊人身，供凶器使用之電擊棒，轉
    往湧光路、中豐路口，以同樣手法破壞丙○○停放該處之車號Ｖ八—八四七一號
    自用小貨車車門（毀損部分未據告訴），竊取車內現金新台幣（下同）三十一元
    ，得手後於離去之際，為丙○○友人甲○○發覺制止其離去，並上前出手加以逮
    捕時，己○○竟為脫免逮捕，與甲○○發生扭打，並持電擊棒攻擊甲○○五、六
    次，當場對甲○○身體施強暴。嗣為據報趕抵現場之警方人員制服逮捕而查獲，
    並扣得己○○所有供行竊所用之機車鑰匙二支。
四、案經桃園縣政府警察局平鎮分局報由臺灣桃園地方法院檢察署呈請臺灣高等法院
    檢察署令轉台灣台南地方法院檢察署檢察官偵查起訴。
    理  由
一、訊據被告己○○固供承於前揭時地有竊取被害人丁○○車號Ｘ八—七四一三號自
    用小客車車內皮夾一個、被害人丙○○車號Ｖ八—八四七一號自用小貨車車內現
    金三十一元，且持電擊棒攻擊被害人甲○○，惟矢口否認攻擊被害人甲○○之目
    的係為脫免逮捕，辯稱：係因被害人甲○○勒住伊之脖子，造成無法呼吸，才會
    將電擊棒自大衣口袋拿出來攻擊被害人甲○○云云。經查：右揭攻擊被害人甲○○之事實，業據被告於警詢供稱：我竊取該車財物後被甲○○發現，他上前要抓
    我，我為了不讓他抓住便與他扭打，然後我就用稍早自小客車內竊得之電擊棒電
    他，‧‧‧等語綦詳，核與被害人甲○○於警詢中陳稱：因我發現有一男子在竊
    取我朋友車內財物，得手新台幣三十一元，我立即上前制止，他為脫逃即與我發
    生扭打，並拿電擊棒攻擊我約五、六次，我立即大聲呼救‧‧‧等語相符。又衡
    情遭他人勒住脖子無法呼吸，則其全身力氣早已散盡，豈有餘力自大衣內取出電
    擊棒攻擊他人。且被告於本院審理時自承被害人甲○○比伊高、胖，渠若將被告
    脖子勒住，大可自行將被告扭送法辦，何需大聲呼救，請求奧援。再者經本院依
    職權函查被告九十二年十二月二十八日入監服刑（另案部分）時之身體檢查資料
    ，經被告自述及檢查人目視均無外傷，此有台灣桃園監獄九十三年四月二十九日
    桃監憲衛字第０９３０００２０２８函文附卷足參，益足證被告脖子並無遭人勒
    住之傷痕，被告此部分所辯無非畏罪卸責之詞，要難採信。此外，並有被害人丙○○、丁○○警訊中之指訴，被害人丙○○、丁○○出具之贓物領據各一紙在卷
    可稽，犯罪工具機車鑰匙二支扣案可證。本件本件事證已甚明確，被告上揭犯行
    應堪認定。
二、按攜帶兇器犯竊盜罪，而因脫免逮捕，當場施以強暴脅迫者，係屬刑法第三百二
    十九條之準強盜罪，已具有同法第三百二十一條第一項第三款之情形，自有同法
    第三百三十條之適用。且刑法第三百二十九條之以強盜論，即以強盜罪相當條文
    處罰之意，並非專以第三百二十八條第一項之強盜論，故第三百三十條所謂犯強
    盜罪，不僅指自始犯強盜罪者而言，即依第三百二十九條以強盜論者，亦包括之
    （最高法院四十二年台上字第五二三號判例參照），故核被告攜帶客觀上足以對
    人之生命、身體構成危險之兇器電擊棒於進入被害人丙○○車內竊得三十一元後
    ，因脫免逮捕，當場對被害人甲○○施以強暴，所為係犯刑法第三百二十九條之
    準強盜罪，且其所犯準強盜罪而有刑法第三百二十一條第一項第三款之情形，應
    論以同法第三百三十條第一項之加重強盜罪；其竊取被害人丁○○之皮夾一個，
    則係犯刑法第三百二十條第一項之竊盜罪。其所犯竊盜、加重強盜兩罪間，犯意
    各別，罪質互異，應予分論併罰。公訴意旨另認被告得手後正欲離去時，適為被
    害人甲○○發現，被告欲出手奪回贓物，亦該當加重準強盜罪之條文「防護贓物
    」罪嫌；經查，被告早將竊得三十一元放置於口袋內，此為被告於本院審理時供
    述在卷，核與被害人丙○○於警訊時證述‧‧‧在被告己○○身上拿出三十一元
    等語相符，既被告早將贓款收妥於衣服口袋內，若未經警查獲前，並無他人得知
    被告是否有得手贓物，自無庸加以防護，堪見被告應無防護贓物而當場施以強暴
    脅迫之行為，附此敘明。又被告曾因犯竊盜、贓物、施用第二級毒品等罪，經法
    院分別判處有期徒刑五月、有期徒刑三月、有期徒刑四月確定，自八十九年三月
    二十九日起發監執行，接續執行至九十年三月二十四日縮短刑期執行完畢，有台
    灣高等法院被告全國前案紀錄表在卷可按，其於五年之內再犯本件有期徒刑以上
    之罪，為累犯，應依法加重其刑。另本件被告因一時思慮未周致罹刑法第三百三
    十條之罪責，此部分所竊得之金錢僅有三十一元，且被害人甲○○並未受傷，尚
    未造成嚴重損害，觀其犯罪情節尚非重大，而所犯本罪法定刑為七年以上有期徒
    刑，與其犯罪情節相較，實屬情輕法重，揆其前開犯罪情狀客觀上足以引起一般
    人之同情，顯有堪資憫恕之處，本院認即令處以法定最低刑度猶嫌過重，爰依刑
    法第五十九條規定酌減其法定本刑，並依法先加後減之。爰審酌被告之素行、犯
    罪之動機、手段、目的、所生危害及犯後坦承犯行，態度良好等一切情狀，分別
    量處如主文所示之刑，並定其應執行刑，以示懲儆。扣案之機車鑰匙二支為被告
    所有，且為供前後兩次行竊時所用之物，業據被告供明在卷，應依法宣告沒收。
三、據上論斷，應依刑事訴訟法第二百九十九條第一項前段，刑法第三百二十條第一
    項、第三百二十九條、第三百二十一條第一項第三款、第三百三十條第一項、第
    四十七條、第五十九條、第五十一條第五款、第三十八條第一項第二款，罰金罰
    鍰提高標準條例第一條前段，判決如主文。
本案經檢察官戊○○到庭執行職務。
中      華      民      國      九十三      年    五    月    二十七    日
                              臺灣臺南地方法院刑事第九庭
                                    審判長法官  鄭 文 祺
                                          法官  林 中 如
                                          法官  蔡 奇 秀
右正本證明與原本無異
如不服本判決應於送達後十日內向本院提出上訴狀
                                          書記官尹 之 玲
中      華      民      國      九十三      年    五    月    二十七    日
附錄法條：
刑法第三百二十條第一項：
意圖為自己或第三人不法之所有，而竊取他人之動產者，為竊盜罪，處五年以下有期
徒刑、拘役或五百元以下罰金。
刑法第三百二十九條：
竊盜或搶奪，因防護贓物、脫免逮捕或湮滅罪證，而當場施以強暴、脅迫者，以強盜
罪。
刑法第三百三十條第一項：
犯強盜罪而有第三百二十一條第一項各款情形之一者，處七年以上有期徒刑。
中華民國刑法第三百二十一條第一項：
犯竊盜罪而有左列情形之一者，處六月以上、五年以下有期徒刑：
一  於夜間侵入住宅或有人居住之建築物、船艦或隱匿其內而犯之者。
三  攜帶兇器而犯之者。
